臺灣板橋地方法院刑事判決　　　　　　　94年度訴字第1667號
公　訴　人　臺灣板橋地方法院檢察署檢察官
被　　　告　甲○○
上列被告因違反毒品危害防制條例案件，經檢察官提起公訴（94
年度毒偵字第3561號），及移送併案審理（94年度毒偵字第3962
號）本院判決如下：
    主  文
甲○○連續施用第一級毒品，處有期徒刑捌月。扣案第一級毒品
海洛因包（共淨重壹點陸捌公克）及附於扣案海洛因殘渣袋
只內之第一級毒品海洛因殘渣均沒收銷燬，扣案之海洛因包裝袋
及殘渣袋各只均沒收。
    事  實
一、甲○○前因違反毒品危害防制條例案件，經本院先後兩次裁
    定送觀察、勒戒後，均認無繼續施用之傾向，分別於民國88
    年2 月9 日及89年7 月4 日執行完畢釋放，並經臺灣板橋地
    方法院檢察署檢察官分別於88年2 月9 日以88年度偵字第27
    41號、及於89年7 月4 日以89年度毒偵字第1626號為不起訴
    處分確定。詎其仍未能戒除毒癮，復基於施用第一級毒品海
    洛因之概括犯意，自94年3 月初某日起至同年6 月7 日止，
    在其位於臺北縣中和市○○路581 巷31弄51之2 號住處，連
    續以將海洛因粉末加入香菸中抽菸之方式施用第一級毒品海
    洛因三、四次，嗣分別於下列時地為警查獲：
    (一)於94年3 月6 日22時許，在桃園縣龜山鄉○○路○ 段161
      號前為警攔查時當場查獲，並扣得第一級毒品海洛因一包
      （淨重0.14公克）。
    (二)於94年6 月7 日15時許，在臺北市○○路232 號6 樓之2
      為警當場查獲，並扣得第一級毒品海洛因二包（共淨重
      1.54公克）及海洛因殘渣袋三只。
二、案經桃園縣政府警察局龜山分局及臺北市政府警察局刑事警
    察大隊分別報請臺灣板橋地方法院檢察署檢察官偵查起訴，
    本院於準備程序進行中，被告就被訴事實為有罪之陳述，經
    告知簡式審判程序之旨，並聽取公訴人、被告之意見後，由
    本院合議庭裁定由受命法官獨任進行簡式審判程序。
    理  由
一、上揭事實業據被告甲○○於本院審理中全部坦白承認，且其
    於94年3 月6 日、同年6 月7 日經警採集尿液送驗結果，均
    呈鴉片類嗎啡陽性反應等情，有台灣尖端生技醫藥股份限公
    司濫用藥物檢驗報告（尿液檢體編號：J2700）、 台灣檢驗
    科技股份有限公司濫用藥物尿液檢驗報告（報告編號：CH/2
    005/60385）、 鑑定人結文及台北市政府警察局偵辦毒品案
    件尿液檢體委驗單各一份附卷可按。此外並有海洛因三包（
    共淨重1.68公克）、海洛因殘渣袋三只扣案可資佐證；又扣
    案之白粉三包經送法務部調查局鑑定結果均含第一級毒品海
    洛因成分等情，亦有該局鑑定通知書二紙附卷可佐（調科壹
    字000000000 號、調科壹字第020007337 號），自堪認被告
    前開自白應與事實相符；又被告有如事實欄所載之毒品執行
    前科，有臺灣高等法院被告前案紀錄表、如事實欄所示之不
    起訴處分書各一份附卷可按。是被告於觀察、勒戒執行完畢
    釋放後，五年內再犯本件施用第一級毒品之罪，事證明確，
    其犯行堪予認定。至被告甲○○於偵查中否認施用第一級毒
    品海洛因云云，核與前揭事證不符，要無可採，附此敘明。
二、查海洛因為毒品危害防制條例第2 條第2 項第1 款所列之第
    一級毒品，不得非法持有、施用，是核被告甲○○所為係犯
    同條例第10條第1 項之施用第一級毒品罪。其於施用前後持
    有毒品之行為，應為其施用毒品之犯行所吸收，不另論罪。
    其先後多次施用第一級毒品之犯行，時間緊接，犯罪構成要
    件相同，顯係基於概括之犯意反覆為之，應依連續犯之規定
    論以一罪並加重其刑。爰審酌被告前因施用毒品案件經送觀
    察勒後，認無繼續施用毒品之傾向，而獲不起訴處分，自應
    深知施用毒品係違法之行為，竟不思戒除毒癮，改過自新，
    而又連續施用第一級毒品海洛因三、四次，期間並曾為警查
    獲，仍不知警惕，復行施用，所為殊非可取，惟考量被告本
    件施用毒品次數不多，犯後已經坦承犯行，態度良好，應有
    悔悟等一切情狀，量處如主文所示之刑，以資懲儆。
三、扣案之殘渣袋三只，係被告將第一級毒品海洛因置入其中，
    用手按壓將海洛因粉末磨細，以便施用，是該殘渣袋內所殘
    餘之粉末確係第一級毒品海洛因無誤一節，業據被告於本院
    審理時供承明確；是本件扣案之第一級毒品海洛因三包（共
    淨重1.68公克）及附於扣案海洛因殘渣袋三只內之第一級毒
    品海洛因殘渣，均應依毒品危害防制條例第18條第1 項規定
    沒收銷燬；至扣案前開海洛因三包之包裝袋三只，及殘渣袋
    三只，則係被告分別用於包裝、研磨海洛因粉末所用，核其
    性質均為被告所有供犯本件施用毒品罪所用之物，爰均依刑
    法第38條第1 項第2 款宣告沒收。
據上論斷，應依刑事訴訟法第273 條之1 第1 項、第299 條第1
項前段，毒品危害防制條例第10條第1 項、第18條第1 項，刑法
第11條前段、第56條、第38條第1項第2款，判決如主文。
本案經檢察官林俊儀到庭執行職務。
中　　華　　民　　國　　94　　年　　11　　月　　30　　日
                  刑事第五庭    法　官  許映鈞
以上正本證明與原本無異。
如不服本判決，應於送達後10日內向本院提出上訴狀（須附繕本
）。
                                書記官　呂苗澂
中　　華　　民　　國　　94　　年　　11　　月　　30　　日
附錄本案所犯法條全文
毒品危害防制條例第10條
施用第一級毒品者，處6月以上5年以下有期徒刑。
施用第二級毒品者，處3年以下有期徒刑。
